【裁判字號】    96,交訴,75
【裁判日期】    970227
【裁判案由】    公共危險等
【裁判全文】
臺灣新竹地方法院刑事判決              96年度交訴字第75號
公  訴  人  臺灣新竹地方法院檢察署檢察官
被      告  甲○○
                    樓
上列被告因公共危險等案件，經檢察官提起公訴（96年度偵字第
4630號），被告於本院準備程序中就被訴事實先為有罪之陳述，
本院依法裁定進行簡式審判程序，判決如下：
    主  文
甲○○服用酒類，不能安全駕駛動力交通工具而駕駛，處拘役參
拾日，如易科罰金，以新臺幣壹仟元折算壹日；又駕駛動力交通
工具肇事，致人傷而逃逸，處有期徒刑柒月。緩刑貳年。
    事  實
一、甲○○於民國96年5月24日凌晨零時許起，在新竹市○○路
    「麻吉PUB」內飲用約11杯調酒，至同日清晨4時許，已達不
    能安全駕駛動力交通工具之程度，猶從該處無照駕駛車牌號
    碼R4─6051號自用小客車搭載友人蕭志賢，沿新竹市○區○
    ○路由北往南方向行駛，於同日清晨4時30分許行經該路與
    園後街、博愛街之多岔路口欲左轉園後街時，未遵守汽車行
    駛至交岔路口，轉彎車應讓直行車先行之規定，而依當時情
    形，又無不能注意之情事，竟疏未注意，貿然左轉，復因飲
    酒過量致判斷力、操控車輛之能力均劣於平時未飲酒時之狀
    況，而不慎與沿食品路由南向北駛來，由告訴人乙○○騎乘
    之車牌號碼BMY─657號重型機車發生擦撞，致乙○○受有右
    大腿嚴重壓碎傷合併皮膚缺損之傷害（過失傷害罪部分業據
    告訴人撤回告訴，經檢察官另為不起訴處分）。詎甲○○肇
    事後，竟未對乙○○採取任何救護措施，而逕自駛離現場，
    幸經駕車途經該處之莊正杰記下甲○○之車牌號碼後，始為
    警查獲，經警於同日上午6時6分許，在新竹市警察局交通第
    二分隊對甲○○作呼氣測試，酒精濃度仍高達每公升0.37毫
    克。
二、案經新竹市警察局第二分局移送台灣新竹地方法院檢察署檢
    察官偵查起訴。
    理  由
一、本件被告甲○○所犯刑法第185條之3之危險駕駛罪及第185
    條之4之肇事逃逸罪，非死刑、無期徒刑、最輕本刑為3年以
    上有期徒刑之罪，或高等法院管轄第一審之案件，被告於本
    院準備程序進行中，就被訴事實為有罪之陳述，經本院認合
    於修正後刑事訴訟法第273條之1之規定，裁定進行簡式審判
    程序，合先敘明。
二、認定犯罪事實所憑之證據及理由：
  (一)被告甲○○於警詢、偵查及本院審理時之自白：證明上開全
    部犯罪事實。
  (二)被害人乙○○於警詢及偵查中之指訴：證明被告肇事逃逸之
    事實。
  (三)證人蕭志賢於警詢及偵查中之證述：證明被告上開全部犯罪
    事實。
  (四)證人莊正杰於警詢之證述：證明被告肇事逃逸之事實。
  (五)新竹市警察局第二分局道路交通事故現場圖、道路交通事故
    調查表(一)(二)、道路交通事故當事人酒精測定紀錄表、偵查報
    告等各1紙、舉發違反道路交通管理事件通知單2紙、現場照
    片10張：證明被告酒後駕駛及肇事逃逸之事實。從而，被告
    上開犯罪事實，事證明確，應依法論科。
三、論罪科刑之理由：
  (一)核被告甲○○所為，係犯刑法第185條之3及同法第185條之4
    之公共危險罪。被告所犯上開2罪，罪名不同，行為互殊，
    應予分論併罰。
  (二)爰審酌被告明知飲酒後，對於事務之反應及判斷能力將造成
    相當影響，而政府對於酒醉駕車之行為亦一再三令五申明令
    禁止，且報章雜誌媒體等對於酒後駕車所生慘痛事故亦一再
    報導，竟不思警惕，仍於飲酒後駕駛車輛，顯乏尊重用路人
    安全之認識，且果然肇事，於肇事後復因畏懼責任而逃逸，
    惟於犯罪後已與被害人達成和解，並已賠償損害（雙方同意
    以新臺幣25萬元和解，於調解成立當日已先交付現金15萬元
    ，剩餘款項分期給付），此有台灣新竹地方法院檢察署審查
    鄉鎮市區調解卷宗第1062號卷可稽，犯罪後尚能坦承犯行，
    態度良好，佐以被害人乙○○於案發當日亦有飲酒，且酒測
    值高達0.53mg/l等一切情狀，分別量處如主文所示之刑，並
    就宣示拘役部分之刑責諭知易科罰金之折算標準，以示懲儆
    。
  (三)又本案被告前未曾受有期徒刑以上刑之宣告，此有台灣高等
    法院被告全國前案紀錄表在卷可稽，且已與被害人達成和解
    ，於本院審理時坦認犯行，顯已深知悔悟，其經此偵審過程
    ，應已知所警惕，信無再犯之虞，本院因認對被告所宣告之
    刑，以暫不執行為當，爰併予宣告緩刑二年，以啟自新，並
    惕來茲，附此敘明。
四、據上論斷，應依刑事訴訟法第273條之1第1項、第299條第1
    項前段，刑法第11條前段、第185條之3、第185條之4條、第
    41條第1項、第74條第1款，刑法施行法第1條之1，判決如主
    文。
本案經檢察官楊仲萍到庭執行職務。
中    華    民    國    97    年    2     月    27    日
                      刑事第二庭    法  官    汪漢卿
以上正本證明與原本無異。
如不服本判決應於收受本判決後10日內向本院提出上訴書狀，上
訴書狀應敘述具體理由。上訴書狀未敘述上訴理由者，應於上訴
期間屆滿後20日內補提理由書狀於本院 (均須按他造當事人之人
數附繕本 )「切勿逕送上級法院」。
中    華    民    國    97    年    2     月    27    日
                                    書記官   鄭明枝
附錄：本案論罪科刑法條全文：
中華民國刑法第185條之3
服用毒品、麻醉藥品、酒類或其他相類之物，不能安全駕駛動力
交通工具而駕駛者，處一年以下有期徒刑、拘役或科或併科十五
萬元以下罰金。
中華民國刑法第185條之4
（肇事遺棄罪）
駕駛動力交通工具肇事，致人死傷而逃逸者，處 6 月以上 5 年
以下有期徒刑。


司法院資訊處製作；財團法人民間司法改革基金會備份。
